【裁判字號】    94,重訴,17
【裁判日期】    950105
【裁判案由】    毒品危害防制條例
【裁判全文】
臺灣板橋地方法院刑事判決              94年度重訴字第17號
公  訴  人  臺灣板橋地方法院檢察署檢察官
被      告  甲○○
選任辯護人  文聞律師
            周奇杉律師
被      告  丁○○
指定辯護人  本院公設辯護人  丙○○
上列被告因違反毒品危害防制條例案件，經檢察官提起公訴（九
十三年度偵字第一九○三二號），本院判決如下：
    主      文
甲○○共同製造第二級毒品，處有期徒刑肆年陸月。
丁○○共同製造第二級毒品，處有期徒刑伍年。
扣案如附表一所示之第二級毒品甲基安非他命及附表二編號十一
所示之物均沒收銷燬之；扣案如附表一所示之液態甲基安非他命
之外裝桶具以及如附表二編號一至八所示之物及其外裝桶具、外
包裝袋、附表二編號九、十所示之物均沒收。
    事      實
一、甲○○（曾有過失傷害及違反安全駕駛致交通危險罪等前科
    ，於本件不構成累犯）係明志技科大學化工系講師（現已離
    職），因於某ＰＵＢ內結識有施用毒品習行之丁○○（曾有
    違反藥事、麻醉藥品管理條例等前科，於本件不構成累犯，
    另施用毒品部分經觀察、勒戒認有繼續施用傾向，經裁定送
    強制戒治，期滿後經檢察官以九十四年度戒毒偵字四六五號
    不起訴處分書為不起訴處分在案），得知製造甲基安非他命
    獲利豐厚，並輾轉認識自稱為「黃耀源」（檢察官另案偵辦
    中）之成年男子，嗣因投資無方急於填補虧損，復在「黃耀
    源」之提議下，甲○○、丁○○與自稱「黃耀源」之成年男
    子三人竟意圖牟取暴利，明知甲基安非他命（起訴書誤載為
    安非他命）為毒品危害防制條例第二條第二項第一款之第二
    級毒品，不得製造，仍共同基於製造甲基安非他命之犯意聯
    絡，約由「黃耀源」提供製造甲基安非他命之配方及原料麻
    黃素（麻黃，Ephedrine）， 並由「黃耀源」先在不詳地
    點將麻黃素（麻黃，Ephedrine）經 鹵化反應步驟（或稱
    氯化反應步驟）成為氯麻黃素（氯化麻黃，
    Chloroephedrine）以 為後續製造甲基安非他命之原料，甲
    ○○則負責採買其他化學藥品、製造器具等及提供其任職之
    明志科技大學之合成化學實驗室（起訴書誤載為明志科技大
    學化工系實驗室，下同）為製造地點，丁○○則負責在甲○
    ○之指導下參與部分製造過程，謀議既定，甲○○與丁○○
    乃自九十三年十月中旬某日起（起訴書載為九十三年十月間
    起）在甲○○任職之明志科技大學之合成化學實驗室內，利
    用甲○○自購後改裝專供製造毒品甲基安非他命用之高壓反
    應器一台，依「黃耀源」提供之製造甲基安非他命之配方，
    將「黃耀源」已在不詳地點完成麻黃素（麻黃，
    Ephedrine）鹵 化反應步驟（或稱氯化反應步驟）而於九十
    三年十月間分二次交付之製造甲基安非他命原料氯麻黃素（
    氯化麻黃，Chloroephedrine ，計約十公斤），於上址開
    始進行氫化反應步驟製造甲基安非他命，（按其等製造甲基
    安非他命之方法概分為三大步驟─鹵化反應步驟【或稱氯化
    反應步驟】、氫化反應步驟、純化結晶步驟，即將氯仿加入
    原料麻黃素【麻黃，Ephedrine 】後，蓋上蓋子在容器靜
    置二天；再添加氯化亞硫醯【Thionyl Chloride，簡稱TC】
    隔水加熱使TC完全發揮效用，使麻黃素變成暗紅色液體；再
    加入乙醚使麻黃素還原；再以漏斗過濾去除多餘的氯仿、TC
    及乙醚，將再過濾後之氯麻黃素加入丙酮浸泡後以漏斗過濾
    出粉狀氯麻黃素放在白紙上自然風乾【以上即鹵化反應步驟
    】；風乾後則倒入加熱的蒸餾水，再次過濾後，加入醋酸鈉
    、硫酸鋇、鹽酸及巴金催化倒入甲○○所有經其改裝後之高
    壓反應器內再注入氫氣讓化學反應飽和【即氫化反應步驟】
    ；完成氫化反應步驟後則自高壓反應器內取出氫化後之滷水
    ，加入活性碳過濾；量酸鹼值；再加入氫氧化鈉【苛性鈉】
    調整酸鹼值至中性【PH=7】；再以加入鹽、活性碳加熱後；
    再以活性碳過濾；再加鹽加熱至一定程度後，再倒入容器內
    放入冰箱，進行結晶等步驟以完成甲基安非他命結晶【以上
    即純化結晶步驟】等步驟），惟因氫化反應步驟製造技術未
    臻純熟，產出物不甚理想，尚未就產出之液態甲基安非他命
    及固態甲基安非他命進行純化結晶步驟。迨九十三年十一月
    二十七日下午十一時十五分許，經警持搜索票在台北縣泰山
    鄉○○村○○路八十四號明志科技大學合成化學實驗室內當
    場查獲甲○○、丁○○二人，並扣得如附表一所示之第二級
    毒品甲基安非他命及如附表二甲○○所有供製造第二級毒品
    甲基安非他命所用之化學藥品、器具、製造安非他命之筆記
    及「黃耀源」所有提供之製造甲基安非他原料氯化麻黃及
    製造之配方紙及如附表三所示之物等物。
二、案經台北縣政府警察局報請臺灣板橋地方法院檢察署檢察官
    偵查起訴。
    理  由
一、訊據被告甲○○、丁○○對於上開製造甲基安非他命犯行，
    坦承不諱，並有當場扣得如附表一所示之第二級毒品甲基安
    非他命及如附表二甲○○所有供製造第二級毒品甲基安非他
    命所用之化學藥品、器具、製造安非他命之筆記及「黃耀源
    」所有提供之製造甲基安非他原料氯化麻黃及製造配方等
    物及照片在卷可資佐証。又被告甲○○、丁○○於警訊中所
    述關於甲基安非他命之製造過程，核與本院歷次審判經驗中
    職務上所知悉之甲基安非他命之製造過程（即概分為三大步
    驟─鹵化反應步驟【或稱氯化反應步驟】、氫化反應步驟、
    純化結晶步驟）相符，此復經本院傳法務部調查局鑑識人員
    戊○○到院以鑑定人之身分進行鑑定後認：依被告丁○○警
    訊中所述有關於製造甲基安非他命之過程確可製造出甲基安
    非他命（見本院九十四年四月二十九日審理筆錄），其並進
    一步鑑定稱：「液態甲基安非他命應係氫化階段之產物，甲
    基安非他命水溶液含有毒份，必須做純化處理，析出結晶才
    可以食用，如果要有甲基安非他命成份就算成品，在氫化階
    段結束，得到甲基安非他命水溶液就有甲基安非他命成份，
    所以在第五步驟（氫化階段）結束之後，如果要認定要可以
    食用才算成品，必須到十三階段（結晶）才算完成成品階段
    」、「（扣案固體安非他命鑑定出的純度達百分之八三，是
    達到哪個階段？）這個不一定，有時候做出來的甲基安命結
    晶需要再結晶處理。（再結晶處理方式？）將純化階段所得
    到得結晶加熱水溶解，再加鹽巴、活性炭，置入冰箱，再做
    一次結晶動作即（被告丁○○警訊筆錄）所載第九至十三階
    段」等語（見本院九十四年四月二十九日審理筆錄），應認
    被告二人於警、偵訊及本院訊問時之自白與事實相符，自堪
    採信。又被告丁○○於九十四年四月二十九日本院審理中隔
    離訊問時陳稱：原料是「黃耀源」提供的、我們在供出上游
    的整個過程我都有交代，本來第一階段本來選在山上，氫化
    過程在實驗室等語，另於公設辯護人訊問時並稱：我們是在
    實驗室裡面氫化而已，氯仿、丙酮、乙醚是前面做的階段剩
    下來留在實驗室等語，核與被告甲○○所陳：（檢察官問丁
    ○○有在警訊中說從氯仿加入麻黃素有十三個過程，你們完
    成幾個過程？）前面的過程是在山區，只有氫化過程才在實
    驗室做、我們只是要做氫化過程，結晶他們還要另在找地方
    做；氯仿、丙酮、乙醚的部分是我訂的量多，前面製作過程
    多剩下來的等語相符；另觀諸扣案之化學藥品中確未見活性
    碳、鹽巴等純化結晶階段所需之化學藥品，是被告等自承僅
    參與甲基安非他命製造過程中之氫化反應步驟，核與事實相
    符，應堪認定。又查獲如附表一所示之物，經送內政部警政
    署刑事警察局鑑驗結果，均含有甲基安非他命之成分，又扣
    案如附表二所示編號一至八之化學藥品和粉末，均係製造甲
    基安非他命時可供作溶劑或原料之用，此有內政部警政署刑
    事警察局九十四年一月三十一日刑鑑字第0930241309號鑑驗
    通知書一份（見偵字卷第一一一頁至一一三頁）在卷為佐。
    又被告丁○○於本院審理中自承參與在實驗室內製造甲基安
    非他命之部分過程，不明之處會請教被告甲○○、原料及配
    方是「黃耀源」提供等語，被告甲○○亦為相同之陳述，此
    有被告二人於本院審理中之供述在卷可參，是被告二人與「
    黃耀源」之成年男子就本件製造甲基安非他命之犯行，有犯
    意聯絡及行為分擔，至為明確。綜上卷附之鑑定人之陳述、
    鑑定報告及扣案證物等補強證據已足資擔保被告於本院、審
    理中所為之上開任意性自白之真實性，依刑事訴訟法第一百
    五十六條第一項、第二項之規定，自得據被告前開任意性自
    白及各該補強證據相互利用，認被告二人於前揭時地製造第
    二級毒品甲基安非他命之犯行，事證明確，被告等犯行堪以
    認定，應予依法論科。
二、查甲基安非他命係屬毒品危害防制條例第二條第二項第二款
    所規定之第二級毒品；核被告甲○○、丁○○所為，係犯毒
    品危害防制條例第四條第二項之製造第二級毒品罪。被告甲
    ○○、丁○○與自稱「黃耀源」之成年男子間，就上開製造
    甲基安非他命之犯行，彼此有犯意聯絡及行為分擔，均應分
    別論以共同正犯。被告二人於製造第二級毒品甲基安非他命
    後，復進而持有，渠等持有之低度行為應為製造之高度行為
    所吸收，均不另論罪。而被告二人於上前實驗室內製造甲基
    安非他命之流程，係為達製造甲基安非他命之目的所為之數
    舉動，且於同時同地或密切接近之時、地實施，侵害同一之
    法益，各行為之獨立性極為薄弱，依一般社會觀念，在時間
    差距上，難以強行分開，在刑法評價上，以視為數個舉動之
    接續施行，合為包括之一行為予以評價，較為合理，自應論
    以接續犯。至被告甲○○及其選任辯護人及被告丁○○及其
    指定辯護人雖均辯稱：固態之甲基安非他命係氫化失敗之產
    物是要丟掉的，另液態甲基安非他命含有毒性，無法施用，
    均係屬半成品，故被告方德、丁○○二人僅達製造未遂階段
    云云，然查：一般所謂甲基安非他命之「製造過程」係指以
    麻黃或氯化麻黃為原料，經化學反應後合成甲基安非他
    命之過程。換言之，若將其成分及分子結構經送驗結果，業
    已自原料麻黃或氯化麻黃合成為甲基安非他命，而含有
    甲基安非他命之成分及分子結構時，即屬甲基安非他命製造
    行為之既遂；最高法院九十一年度台上字第一三二號、九十
    二年度台上字第二四五號、九十四年台上字第六一九六號判
    決可資參照。查被告甲○○、丁○○二人係以氯化麻黃為
    原料，經前述之化學製造過程，製成如附表一所示之液態物
    體及固態結晶物體，且經送驗結果，確均含有甲基安非他命
    之成分，此均如前述，其既已透過化學合成反應製出含有甲
    基安非他命成分之物質，即達到製造既遂之程度，並不因該
    物質即水溶液尚未純化結晶或純化不良無法逕供人體直接施
    用，而有所影響。是被告甲○○、丁○○辯稱及其選任辯護
    人、指定辯護人辯護稱被告等僅構成製造未遂云云，並無可
    取。又被告甲○○及其選任辯護人、被告丁○○及其指定辯
    護人復辯護稱：被告等二人事後主動向檢察署檢察官供出毒
    品上級來源，希本院候檢察署查獲後再行審結云云，惟查，
    被告等二人固主動積極向檢察署舉發「黃耀源」為提供製造
    甲基安非他命原料之人，此有台灣板橋地方法院檢察署九十
    四年四月十四日乙○榮孝九四他一四八四字第二五六三六號
    、九十四年十一月三日乙○榮信九四他一三五四字第八四四
    六九號函二紙在卷足參，惟被告等二人之舉發「黃耀源」提
    供製造甲基安非他命原料一節，按毒品危害防制條例第十七
    條關於減輕其刑之規定，其立法目的，在利用減刑之寬典，
    鼓勵運輸、販賣、吸用或持有毒品之行為人，供出毒品之來
    源，藉以擴大防制毒品之成效，使煙毒易於斷絕。故凡觸犯
    該條所列舉之罪者，據實指陳其毒品由來之人或地，並因而
    破案查獲者，即符合該條得減輕其刑之規定，至其所供毒品
    由來之人，與之是否具有共犯關係，並非所問；惟依毒品危
    害防制條例第十七條之規定，僅得減輕其刑，而非必須減輕
    。是縱因上訴人所供而破獲其毒品之上游來源，原審法院仍
    有自由裁酌是否減輕其刑之職權，原判決既未減輕其刑，則
    縱未依上訴人之供述確實追查，亦與所謂判決不適用法則或
    應於審判期日調查之證據而未予調查之違背法令情形有間，
    最高法院八十九年度台上字第一八四號判決意旨參見。是被
    告等固已向檢察官舉發供應製造毒品原料之人，雖該人亦屬
    共犯，被告等人及其辯護人期待檢察官能及早破獲此人，以
    俾被告等能獲得減輕之恩典，惟本院亦已據被告等之請求等
    候偵辦結果已近七月，迄今未見破獲，如繼續繫於此未定之
    結果遲不審結亦非所宜，況如前述，毒品危害防制條例第十
    七條之規定，僅得減輕其刑，而非必須減輕。是縱因被告等
    所供而破獲其毒品之上游來源，本院仍有自由裁酌是否減輕
    其刑之職權，本院縱未依被告等之供述確實追查，亦無違法
    之情，是本院認無庸再等候檢察署偵查結果之必要，惟為被
    告等之利益爰將此列為被告等量刑之參考，併此說明。
三、查被告甲○○、丁○○等二人為本件製造甲基安非他命之犯
    行，前經謀議後而製造甲基安非他命之行為，危害社會非輕
    ，量刑原不宜輕縱，惟考渠等犯罪後坦承態度良好，並積極
    提供必要之協助配合偵查機關追緝同案被告，雖迄今未有所
    獲，有如前述台灣板橋地方法院檢察署函二紙在卷足參，然
    此已見渠等知所反省翻然悔悟，復審之被告等僅參與氫化反
    應步驟之製造過程，且產出之液態、固態甲基安非他命雖在
    化學成分中見甲基安非他命之成分，惟純度不高尚難逕供他
    人施用，復未進行結晶純化至可供施用之程度及外流，對社
    會之危害性自難與製造出已結晶純化完成之甲基安非他命之
    危害性相比擬，是與之相較其情節自有輕重之別，被告二人
    犯罪坦承犯行，並供出共犯，深自悔悟，且渠等製造出之液
    態、固態甲基安非他命之純度不高難供吸食之用，亦出非居
    主導地位，而毒品危害防制條例第四條第二項之製造第二級
    毒品罪，法定本刑為無期徒刑，或七年以上有期徒刑，實不
    無情輕法重之情形，本院多方考量，爰依刑法第五十九條之
    規定減輕其刑。爰審酌被告二人犯罪之動機、目的、手段，
    及其品性、生活狀況、智識程度，共同製造第二級毒品甲基
    安非他命之數量非鉅、尚未流入市面，助長毒品氾濫有限，
    尚未實際危害國人健康，及於本件犯罪未獲有利益、參與製
    造過程之程度及犯罪後坦承犯行，態度良好、配合舉發共犯
    等一切情形，分別量處被告甲○○有期徒刑四年六月、被告
    丁○○有期徒刑五年。至公訴人雖亦認被告等坦承犯行，犯
    後態度良好，然具體求刑量處被告甲○○有期徒刑七年六月
    ，被告丁○○量處有期徒刑八年，惟審酌上開情節及念及毒
    品純度尚未達可供施用之程度，復尚未流入市面造成實際危
    害，認量處如上之刑，已足昭烔戒。又扣案如附表一之液態
    甲基安非他命及固態甲基安非他命均為第二級毒品，爰均依
    毒品危害防制條例第十八條第一項前段規定宣告沒收銷燬之
    ，至於鑑驗耗用部分既已滅失，自無庸宣告沒收銷燬。又如
    附表二編號十一所示之高壓反應器，係被告甲○○所有，經
    改裝後專供本件製造毒品所用之器具，業被告甲○○於警訊
    、偵查及本院審理中供明在卷，應依毒品危害防制條例第十
    八條第一項前段，沒收銷燬之。又如附表一所示之液態甲基
    安非他命之外裝桶具，以及如附表二所示編號一至八之原、
    配料及其外裝桶具、外包裝袋、附表二編號九、十製造毒品
    之配方紙及筆記等物，均為被告甲○○所有或共犯「黃耀源
    」交付被告甲○○所有，業經被告甲○○、丁○○於警偵詢
    及本院審理時供承在卷，係供被告二人共同犯製造甲基安非
    他命所用之物，已如前述，依共犯須就全體犯行負責之原則
    ，均應依毒品危害防制條例第十九條第一項規定宣告沒收，
    至於鑑驗耗用部分既已滅失，自無庸宣告沒收，另附表一編
    號六固態甲基安非他命之外包裝，係警查獲後加以盛裝包裹
    ，非屬被告等所有之物，此見諸扣案物查獲時之照片自明，
    爰不另為沒收之諭知，附此說明。至扣案如附表三編號二至
    四之諾基亞（nokia）手 機、Benten手機各一支、呼叫器一
    個，因與本案製造甲基安非他命之犯行無關連性，爰不予宣
    告沒收。又扣案如附表三編號五之氫氧化鈉二袋，雖可供製
    造第二級毒品甲基安非他命之用，惟此為明志科技大學合成
    化學實驗室內之化學藥品，非被告等所有之物，業據被告甲
    ○○於本院審理中供明在卷，復非屬違禁物，爰不另為沒收
    之諭知。另扣案如附表三編號一之白色固體一包（淨重二百
    十三點七九公克），經送驗結果未發現有二級毒品甲基安非
    他命之成分，有前開警政署刑事警察局鑑定書一紙在卷可參
    ，被告甲○○於本院審理中復供陳該扣案物為其學生在校作
    實驗之產物，與本件製造毒品無涉，此外，復查無其他積極
    之証據証明與本件犯罪有何關連性，且非屬違禁物，爰不另
    為沒收之諭知，併此說明。
據上論斷，應依刑事訴訟法第二百九十九條第一項前段，毒品危
害防制條例第四條第二項、第十八條第一項前段、第十九條第一
項，刑法第十一條前段、第二十八條、第五十九條，判決如主文
。
本案經檢察官侯名皇到庭執行職務。
中    華    民    國    95    年    1     月    5     日
                  刑事第二庭    審判長法  官  李釱任
                                      法  官  徐子涵
                                      法  官  劉安榕
以上正本證明與原本無異。
如不服本判決應於收受本判決後10日內向本院提出上訴書狀，其
未敘述上訴理由者，並得於提起上訴後10日內向本院補提理由書
狀（均須按他造當事人之人數附繕本）「切勿逕送上級法院」。
                                      書記官  張惠芳
中    華    民    國    95    年    1     月    5     日
附表一（查獲之毒品）
┌──┬──────┬──┬─────────┬─────────┬──┐
│編號│  名    稱  │數量│  鑑  定  結  果  │  查    獲    地  │備註│
├──┼──────┼──┼─────────┼─────────┼──┤
│一  │液態甲基安非│一桶│經檢視為液體，含桶│台北縣泰山鄉貴子村│含外│
│    │他命        │    │實際毛重11480公克 │工專路八十四號之明│包裝│
│    │            │    │，淨重10040公克， │志科技大學合成化學│桶一│
│    │            │    │取5公克供鑑驗用罄 │實驗室內          │個（│
│    │            │    │，餘10035公克，檢 │                  │被告│
│    │            │    │出甲基安非他命成分│                  │方德│
│    │            │    │，微量先驅原料麻黃│                  │明所│
│    │            │    │成分，純度36.9％│                  │有）│
├──┼──────┼──┼─────────┼─────────┼──┤
│二  │液態甲基安非│一桶│經檢視為液體，含桶│同上              │含外│
│    │他命        │    │實際毛重20450公克 │                  │包裝│
│    │            │    │，淨重19015公克， │                  │桶一│
│    │            │    │取5公克供鑑驗用罄 │                  │個（│
│    │            │    │，餘19010公克，檢 │                  │被告│
│    │            │    │出甲基安非他命成分│                  │方德│
│    │            │    │，微量先驅原料麻黃│                  │明所│
│    │            │    │成分            │                  │有）│
├──┼──────┼──┼─────────┼─────────┼──┤
│三  │液態甲基安非│一桶│經檢視為液體，含桶│同上              │含外│
│    │他命        │    │實際毛重7610公克，│                  │包裝│
│    │            │    │淨重6160公克，取5 │                  │桶一│
│    │            │    │公克供鑑驗用罄，餘│                  │個（│
│    │            │    │6155公克，檢出甲基│                  │鋁鍋│
│    │            │    │安非他命成分，微量│                  │）（│
│    │            │    │先驅原料麻黃成分│                  │被告│
│    │            │    │                  │                  │方德│
│    │            │    │                  │                  │明所│
│    │            │    │                  │                  │有）│
├──┼──────┼──┼─────────┼─────────┼──┤
│四  │液態甲基安非│一桶│經檢視為液體，含桶│同上              │含外│
│    │他命        │    │實際毛重1560公克，│                  │包裝│
│    │            │    │淨重500 公克，取5 │                  │桶一│
│    │            │    │公克供鑑驗用罄，餘│                  │個（│
│    │            │    │495 公克，檢出甲基│                  │被告│
│    │            │    │安非他命成分，微量│                  │方德│
│    │            │    │先驅原料麻黃成分│                  │明所│
│    │            │    │                  │                  │有）│
├──┼──────┼──┼─────────┼─────────┼──┤
│五  │液態甲基安非│一桶│經檢視為液體，含桶│同上              │含外│
│    │他命        │    │實際毛重4761公克，│                  │包裝│
│    │            │    │淨重4000公克，取5 │                  │桶一│
│    │            │    │公克供鑑驗用罄，餘│                  │個（│
│    │            │    │3995公克，檢出甲基│                  │被告│
│    │            │    │安非他命成分，微量│                  │方德│
│    │            │    │先驅原料麻黃成分│                  │明所│
│    │            │    │                  │                  │有）│
├──┼──────┼──┼─────────┼─────────┼──┤
│六  │固態甲基安非│一包│經檢視為灰白色晶體│同上              │    │
│    │他命        │    │，含外包裝袋實際毛│                  │    │
│    │            │    │重223.16公克，淨重│                  │    │
│    │            │    │201.94公克，取1.15│                  │    │
│    │            │    │公克供鑑驗用罄，餘│                  │    │
│    │            │    │200.79公克，檢出甲│                  │    │
│    │            │    │基安非他命成分，純│                  │    │
│    │            │    │度83％            │                  │    │
└──┴──────┴──┴─────────┴─────────┴──┘
附表二（製造器具、原料、配料、配方及筆記）
┌──┬──────┬──┬─────────┬─────────┬──┐
│編號│  名    稱  │數量│  鑑  定  結  果  │  查    獲    地  │備註│
├──┼──────┼──┼─────────┼─────────┼──┤
│一  │不明液體（氯│一桶│經檢視為液體，含桶│台北縣泰山鄉貴子村│被告│
│    │仿）        │    │實際毛重6975公克，│工專路八十四號之明│方德│
│    │            │    │淨重5535公克，取5 │志科技大學合成化學│明所│
│    │            │    │公克供鑑驗用罄，餘│實驗室內          │有（│
│    │            │    │5530公克，檢出氯仿│                  │含外│
│    │            │    │（作溶劑用），微量│                  │包裝│
│    │            │    │酒精（作溶劑用）成│                  │桶一│
│    │            │    │分                │                  │個）│
│    │            │    │                  │                  │    │
├──┼──────┼──┼─────────┼─────────┼──┤
│二  │不明液體（氯│一桶│經檢視為液體，含桶│同上              │被告│
│    │仿）        │    │實際毛重31395 公克│                  │方德│
│    │            │    │，淨重29955 公克，│                  │明所│
│    │            │    │取5 公克供鑑驗用罄│                  │有（│
│    │            │    │，餘29950 公克，檢│                  │含外│
│    │            │    │出氯仿（作溶劑用）│                  │包裝│
│    │            │    │，微量酒精（作溶劑│                  │桶一│
│    │            │    │用）成分          │                  │個）│
├──┼──────┼──┼─────────┼─────────┼──┤
│三  │不明液體（氯│一桶│經檢視為液體，含桶│同上              │被告│
│    │仿）        │    │實際毛重31465公克 │                  │方德│
│    │            │    │，淨重30025 公克，│                  │明所│
│    │            │    │取5 公克供鑑驗用罄│                  │有（│
│    │            │    │，餘30020 公克，檢│                  │含外│
│    │            │    │出氯仿（作溶劑用）│                  │包裝│
│    │            │    │，微量酒精（作溶劑│                  │桶一│
│    │            │    │用）成分          │                  │個）│
├──┼──────┼──┼─────────┼─────────┼──┤
│四  │不明液體（氯│一桶│經檢視為液體，含桶│同上              │被告│
│    │仿）        │    │實際毛重31560公克 │                  │方德│
│    │            │    │，淨重30120 公克，│                  │明所│
│    │            │    │取6 公克供鑑驗用罄│                  │有（│
│    │            │    │，餘30114 公克，檢│                  │含外│
│    │            │    │出氯仿（作溶劑用）│                  │包裝│
│    │            │    │，微量酒精（作溶劑│                  │桶一│
│    │            │    │用）成分          │                  │個）│
├──┼──────┼──┼─────────┼─────────┼──┤
│五  │白色粉末    │一包│經檢視為白色粉末，│同上              │「黃│
│    │            │    │含外包裝袋實際毛重│                  │耀源│
│    │            │    │250.47公克，淨重  │                  │」交│
│    │            │    │229.38公克，取1.77│                  │付予│
│    │            │    │公克供鑑驗用罄，餘│                  │被告│
│    │            │    │227.61公克，檢出氯│                  │方德│
│    │            │    │化麻黃（Chloroep│                  │明所│
│    │            │    │hedrine）成 分（可│                  │有（│
│    │            │    │做為合成甲基安非他│                  │含外│
│    │            │    │命之原料或中間產物│                  │包裝│
│    │            │    │）                │                  │袋一│
│    │            │    │                  │                  │個）│
├──┼──────┼──┼─────────┼─────────┼──┤
│六  │不明液體（乙│一桶│經檢視為液體，含桶│同上              │被告│
│    │醚）        │    │實際毛重15810公克 │                  │方德│
│    │            │    │，淨重13810 公克，│                  │明所│
│    │            │    │取5 公克供鑑驗用罄│                  │有（│
│    │            │    │，餘13805 公克，檢│                  │含外│
│    │            │    │出乙醚（作溶劑用）│                  │包裝│
│    │            │    │成分              │                  │桶一│
│    │            │    │                  │                  │個）│
├──┼──────┼──┼─────────┼─────────┼──┤
│七  │不明液體（丙│一桶│經檢視為液體，含桶│同上              │被告│
│    │酮）        │    │實際毛重9000公克，│                  │方德│
│    │            │    │淨重7555公克，取5 │                  │明所│
│    │            │    │公克供鑑驗用罄，餘│                  │有（│
│    │            │    │7550公克，檢出丙酮│                  │含外│
│    │            │    │（作溶劑用）成分  │                  │包裝│
│    │            │    │                  │                  │個）│
│    │            │    │                  │                  │桶一│
├──┼──────┼──┼─────────┼─────────┼──┤
│八  │不明液體（氯│一桶│經檢視為液體，含桶│同上              │被告│
│    │仿）        │    │實際毛重50585公克 │                  │方德│
│    │            │    │，淨重53960 公克，│                  │明所│
│    │            │    │取5 公克供鑑驗用罄│                  │有（│
│    │            │    │，餘3955公克，檢出│                  │含外│
│    │            │    │氯仿（作溶劑用），│                  │包裝│
│    │            │    │微量酒精（作溶劑用│                  │桶一│
│    │            │    │）成分            │                  │個）│
├──┼──────┼──┼─────────┼─────────┼──┤
│九  │製造甲基安非│一張│                  │同上              │「黃│
│    │他命配方紙  │    │                  │                  │耀源│
│    │（起訴書誤載│    │                  │                  │」交│
│    │配方紙與筆記│    │                  │                  │付予│
│    │合計十張）  │    │                  │                  │被告│
│    │            │    │                  │                  │方德│
│    │            │    │                  │                  │明所│
│    │            │    │                  │                  │有  │
├──┼──────┼──┼─────────┼─────────┼──┤
│十  │製造甲基安非│十張│                  │同上              │被告│
│    │他命過程筆記│    │                  │                  │方德│
│    │（起訴書誤載│    │                  │                  │明所│
│    │配方紙與筆記│    │                  │                  │有  │
│    │合計十張）  │    │                  │                  │    │
├──┼──────┼──┼─────────┼─────────┼──┤
│十一│高壓反應器  │一台│                  │同上              │被告│
│    │（專供製造甲│    │                  │                  │方德│
│    │基安非他命用│    │                  │                  │明所│
│    │）          │    │                  │                  │有  │
└──┴──────┴──┴─────────┴─────────┴──┘
附表三（其他扣案物）
┌───┬──────────┬────┬─────────┐
│編號  │    名        稱    │數    量│  查    獲    地  │
├───┼──────────┼────┼─────────┤
│一    │白色固體            │一包（淨│台北縣泰山鄉貴子村│
│      │                    │重213.79│工專路八十四號之明│
│      │                    │公克）  │志科技大學合成化學│
│      │                    │        │實驗室內          │
│      │                    │        │                  │
├───┼──────────┼────┼─────────┤
│二    │諾基亞（nokia）手 機│一支    │同上              │
│      │                    │        │                  │
├───┼──────────┼────┼─────────┤
│三    │BENTEN手機          │一支    │同上              │
├───┼──────────┼────┼─────────┤
│四    │呼叫器              │一個    │同上              │
├───┼──────────┼────┼─────────┤
│五    │氫氧化鈉            │二袋    │同上              │
└───┴──────────┴────┴─────────┘
附錄法條：
毒品危害防制條例第4條
製造、運輸、販賣第二級毒品者，處無期徒刑或 7 年以上有期徒刑，得併
科新臺幣 7 百萬元以下罰金。


司法院資訊處製作；財團法人民間司法改革基金會備份。
